【裁判字號】    97,訴,131
【裁判日期】    970331
【裁判案由】    違反毒品危害防制條例
【裁判全文】
臺灣嘉義地方法院刑事判決               97年度訴字第131號
公  訴  人  臺灣嘉義地方法院檢察署檢察官
被      告  甲○○
上列被告因違反毒品危害防制條例案件，經檢察官提起公訴（九
十七年度毒偵字第三五０號），本院合議庭裁定由受命法官以簡
式程序進行審理，判決如下：
    主  文
甲○○施用第一級毒品，累犯，處有期徒刑拾壹月。
    事  實
一、甲○○前於民國八十九年間因施用毒品案件，經本院裁定送
    觀察、勒戒後，因認有繼續施用毒品之傾向，經本院以八十
    八年度毒聲字第一五二二號裁定令入戒治處所施以強制戒治
    ，後經本院以八十九年度毒聲字第四二０號裁定停止戒治並
    所餘戒治期間付保護管束，然其於停止戒治期間，復因施用
    毒品案件，經本院裁定撤銷停止戒治，令入戒治處所施以強
    制戒治，該次停止戒治期間施用毒品之刑事部分，則經本院
    以九十年度易字第九十七號判處有期徒刑一年確定，迄九十
    年八月四日強制戒治執行完畢，有期徒刑部分則於九十一年
    十一月六日縮短刑期假釋並交付保護管束，迄九十二年三月
    十八日期滿，未經撤銷假釋視為執行完畢。復於九十二年間
    因施用毒品案件，經臺灣臺中地方法院以九十二年度毒聲字
    第一０七七號裁定令入戒治處所施以強制戒治，於九十三年
    一月九日因毒品危害防制條例修正施行而免除戒治，同案刑
    事部分則經該院以九十二年度訴字第一五六二號判處有期徒
    刑十月確定，迄九十三年十一月四日縮刑期滿執行完畢。詎
    甲○○仍不知悔改，在上開強制戒治執行完畢五年內，另起
    施用第一級毒品之犯意，於九十六年十二月二十五日二十一
    時許，在其嘉義縣梅山鄉○○村○○路三十二巷六號住處內
    ，以將毒品海洛因加水再以針筒注射之方式，施用海洛因乙
    次。嗣於同年十二月二十七日十五時三十分許，在嘉義市○
    ○路六一一號前為警盤檢查獲，並於同日十七時三十分得其
    同意後採尿送驗，其結果呈嗎啡陽性反應，始悉上情。
二、案經嘉義市警察局第一分局報請臺灣嘉義地方院檢察署檢察
    官偵查起訴。
    理  由
一、訊據被告甲○○對於上開事實均坦承不諱；參以九十六年十
    二月二十七日十七時三十分許，得被告同意採其尿液送驗，
    其結果呈嗎啡（按施用海洛因後，經人體之水解代謝作用，
    會呈嗎啡陽性反應）陽性反應等情，此有採尿同意書、正修
    科技大學超微量研究科技中心檢驗報告、嘉義市警察局第一
    分局委託檢驗尿液代號與真實姓名對照認證單各乙紙附卷可
    稽，均足徵被告上開自白確與事實相符，應堪採信。又被告
    前於八十九年間因施用毒品案件，經本院裁定送觀察、勒戒
    後，因認有繼續施用毒品之傾向，經本院以八十八年度毒聲
    字第一五二二號裁定令入戒治處所施以強制戒治，後經本院
    以八十九年度毒聲字第四二０號裁定停止戒治並所餘戒治期
    間付保護管束，然其於停止戒治期間，復因施用毒品案件，
    經本院裁定撤銷停止戒治，令入戒治處所施以強制戒治，該
    次停止戒治期間施用毒品之刑事部分，則經本院以九十年度
    易字第九十七號判處有期徒刑一年確定，迄九十年八月四日
    強制戒治執行完畢。復於九十二年間因施用毒品案件，經臺
    灣臺中地方法院以九十二年度毒聲字第一０七七號裁定令入
    戒治處所施以強制戒治，於九十三年一月九日因毒品危害防
    制條例修正施行而免除戒治等情，有其臺灣高等法院被告全
    國前案紀錄表乙份附卷可佐。是被告於強制戒治執行完畢後
    五年內再犯施用海洛因毒品之犯行（最高法院九十五年度臺
    上四二七０號判決、九十五年度臺非一七四號判決參照），
    至堪認定，應依法論科。
二、按海洛因係屬毒品危害防制條例所定之第一級毒品，故核被
    告所為，係犯毒品危害防制條例第十條第一項之施用第一級
    毒品罪；其施用前持有海洛因之低度行為，為施用之高度行
    為所吸收，不另論罪。又被告前於九十二年間因施用毒品案
    件，經臺灣臺中地方法院以九十二年度訴字第一五六二號判
    處有期徒刑十月確定，迄九十三年十一月四日縮刑期滿執行
    完畢等情，有被告之臺灣高等法院被告全國前案紀錄表乙份
    附卷可佐，其於五年內故意再犯本件有期徒刑以上之罪，為
    累犯，應依刑法第四十七條第一項加重其刑。爰審酌被告國
    中畢業之智識程度，前有妨害家庭、違反麻醉藥品管理條例
    、賭博、違反槍砲彈藥刀械管制條例、違反毒品危害防制條
    例前科，且曾因施用毒品而經觀察、勒戒及強制戒治程序，
    竟未思悔改，顯然缺乏禁絕毒害決心，然念及施用毒品犯行
    係屬戕害自身健康之行為，尚未危害他人，且被告於本院審
    理中能坦承犯行，態度尚稱良好等一切情狀，量處如主文所
    示之刑，以資懲儆。
據上論斷，應依刑事訴訟法第二百七十三條之一第一項、第二百
九十九條第一項前段，毒品危害防制條例第十條第一項，刑法第
十一條前段、第四十七條第一項，判決如主文。
本案經檢察官陳則銘到庭執行職務。
中    華    民    國    97    年    3    月    31     日
                  刑事第一庭    法  官  曾宏揚
上列正本證明與原本無異。
如不服本判決，應於判決送達後十日內向本院提出上訴狀，上訴
書狀依法應敘述具體理由，如未敘述具體理由者，應於上訴期間
屆滿後二十日內補提理由書於本院（均應附繕本）。告訴人或被
害人如對於本判決不服者，應具備理由請求檢察官上訴，其上訴
期間之計算係以檢察官收受判決正本之日期為準。
中    華    民    國    97    年    3    月    31     日
                                書記官  陳慶昀
附錄論罪科刑法條：
毒品危害防制條例第10條第1項
施用第一級毒品者，處 6 月以上 5 年以下有期徒刑。


司法院資訊處製作；財團法人民間司法改革基金會備份。
